最高法院刑事判決                              八十七年度台上字第一七九七號
    上  訴  人  甲○○
右上訴人因違反麻醉藥品管理條例等罪案件，不服台灣高等法院台南分院中華民國八
十七年一月十五日第二審判決（八十六年度上訴字第一九三○號，起訴案號：台灣嘉
義地方法院檢察署八十六年度偵字第三○九二、三四六六號），提起上訴，本院判決
如左：
    主  文
上訴駁回。
    理  由
一非法販賣化學合成麻醉藥品部分
按刑事訴訟法第三百七十七條規定：上訴於第三審法院，非以判決違背法令為理由，
不得為之。是提起第三審上訴，應以原判決違背法令為理由，係屬法定要件。且必須
依據卷內資料為具體之指摘，並足據以辨認原判決已具備違背法令之形式，始屬相當
。本件原判決依憑上訴人甲○○於警偵訊及第一審初訊中之自白，暨林康美秀於警訊
中之證言，及卷附證物。且說明上訴人及林康美秀嗣後翻異前詞，分屬卸責及護上
訴人之語，均不足採信，綦詳。因而維持第一審論處上訴人連續非法販賣化學合成麻
醉藥品，累犯罪刑，駁回上訴人在第二審之上訴，已詳其所憑之證據及認定之理由
。上訴意旨略謂：販賣化學合成麻醉藥品罪，須以營利之意思販入或賣出，方足構成
。倘無營利之意思而依購入之原價轉讓他人，則與販賣化學合成麻醉藥品罪之構成要
件不合。本件依上訴人及簡國懷所述，上訴人先後向簡國懷購買安非他命二次，第一
次新台幣（下同）七萬元買五十六公克、第二次五萬元買五十公克，每公克價值均超
過一千元，而上訴人於警訊之初即堅稱以每公克一千元之代價轉讓給林康美秀，足證
上訴人並無營利之意圖，原判決以「又查安非他命物稀價昂，且政府查緝甚嚴，苟無
利可圖，衡情上訴人應無甘冒被取締判重刑之危險，而從事安非他命之買賣，是其販
入安非他命之價格必較其出售之價格低廉，而有從中賺取買賣差價牟利之意圖，亦毋
庸疑」云云，而論處上訴人販賣化學合成麻醉藥品罪，顯係出於推測，其採證違法，
自有判決不適用法則或適用法則不當之違背法令云云。然查：所謂販賣行為，凡以營
利之意思而販入或賣出，即足構成。倘於有償讓與他人之初，係基於營利之意思，並
已手實施，而因故無法高於購入原價出售，最後不得不以原價或低於原價讓與他人
時，仍屬販賣行為。本件上訴人向簡國懷販入中包安非他命後，再分裝成小包出賣予
林康美秀，業據上訴人及簡國懷、林康美秀供明在卷，且林康美秀於警訊中證稱，伊
係以安非他命每小包一千元向上訴人購買，並未言及每小包之重量。是上訴人主張伊
以原價每公克一千元販賣予林康美秀，尚與卷證資料不盡相符。縱上訴人所陳屬實，
但其販賣予林康美秀多達五次，雖賣出與販入價格相同，仍難謂其於販入及有償讓與
他人之初，俱無營利之意圖。原審因而論「安非他命物稀價昂，且政府查緝甚嚴，苟
無利可圖，衡情上訴人應無甘冒被取締判處重刑之危險，而從事安非他命之買賣，是
其販入安非他命之價格必較其出售之價格低廉，而有從中賺取差價牟利之意圖」等語
，核屬原審採證認事職權之合法行使。上訴意旨並未具體指摘其判斷有違背如何之經
驗法則及論理法則，徒憑自己之說詞，任意指摘原判決採證違背證據法則，有判決不
適用法則或適用法則不當之違誤云云，殊不足據以辨認原判決此部分已具備違背法令
之形式。依上所述，其上訴違背法律上之程式，應予駁回。
二轉讓禁藥部分
查第三審上訴書狀，應述上訴之理由，其未述者，得於提起上訴後十日內補提理
由書於原審法院，已逾上述期間，而於第三審法院未判決前仍未提出上訴理由書狀者
，第三審法院應以判決駁回之，刑事訴訟法第三百八十二條第一項、第三百九十五條
後段規定甚明。本件上訴人所犯轉讓禁藥部分，不服原審判決於八十七年二月二日提
起上訴，其於八十七年二月五日所提上訴理由狀，對於轉讓禁藥部分並未述上訴理
由，迄今逾期已久，於本院未判決前仍未提出，依上開規定，其對於原判決此部分上
訴自非合法，應予駁回。
三非法吸用化學合成麻醉藥品部分
按刑事訴訟法第三百七十六條所列各罪之案件，經第二審判決者，不得上訴於第三審
法院，法有明文。本件上訴人所犯非法吸用化學合成麻醉藥品部分，原審係依麻醉藥
品管理條例第十三條之一第二項第四款論處罪刑，核屬刑事訴訟法第三百七十六條第
一款之案件。依首開說明，既經第二審判決，自不得上訴於第三審法院，上訴人對此
部分竟復提起上訴，顯為法所不許。
據上論結，應依刑事訴訟法第三百九十五條，判決如主文。
中      華      民      國    八十七    年      五      月    二十一    日
                              最高法院刑事第五庭
                                  審判長法官  陳  錫  奎
                                        法官  王  德  雲
                                        法官  洪  清  江
                                        法官  吳  昆  仁
                                        法官  李  伯  道
      右正本證明與原本無異
                                              書  記  官
中      華      民      國    八十七    年      五      月    二十七    日
